## HABILIDADES DE COMPORTAMIENTO

Soy una persona persistente, comunicativa, responsible y amigable. Siempre tengo en cuenta mis tiempos y el de los demas al trabajar en equipo, me gusta apoyar en las demas areas para tener mejor perspectiva del trabajo final.

## HABILIDADES TECNICAS

- JavaScript
- MySQL
- FORTRAN

- HTML
- MATLAB
- OCTAVE

• C++

- PYTHON
- CSS

## **EXPERIENCIA**

2021

Freelance en Analista de Datos

2020

Practicas profesionales, ENAH-UNAM.

2017-2020

Ejecutivo de ventas, MASSIMA SARAO

2019

Servicio Social, Instituto de Ingenieria UNAM.

2016-2017

Soporte Tecnico, Mainbit.

# EDUCACION

2021-2022

Bootcamp Java FullStack, Generation.

2021

Diplomado Avanzado Banca y Finanzas, SOCH. Curso Compresión de Lectura Ingles, UNAM

2015-2020

Ingeniería Geofísica, UNAM FI.

#### FULLSTACK DEVELOPER



# Reyna A. Solis D.

Celular: 55-54-92-63-21 Correo: reyna\_xn65@hotmail.com LinkeIn: www.linkedin.com/in/reynarasd Github: https://github.com/ReynaRASD



СБМХ

# Acerca de mi:

Tengo un gran interes por la tecnologia y el desarrollo, tengo multiple experiencia, Me gusta desarrollarme personal y profesionalmente terminando siempre lo que inicio. Siempre estoy dispuesta a aprender.

Español: Nativo

Ingles: B2

Japones: A1